【裁判字號】    97,中簡上,311
【裁判日期】    970527
【裁判案由】    竊盜
【裁判全文】
臺灣臺中地方法院刑事判決           97年度中簡上字第311號
上  訴  人  乙○○
即  被  告
            丁○○
上列上訴人等因竊盜案件，不服本院臺中簡易庭民國97年度中簡
字第650號中華民國97年3月7日第一審簡易判決（聲請案號：臺
灣臺中地方法院檢察署檢察官97年度速偵字第408號），提起上
訴，本院管轄之第二審合議庭判決如下：
    主    文
上訴均駁回。
乙○○、丁○○均緩刑貳年，並均向指定之公益團體、地方自治
團體或社區提供陸拾小時之義務勞務，緩刑期間付保護管束。
    犯罪事實及理由
一、本案經本院理結果，認第一審簡易判決認事用法及量刑均無
    不當，應予維持，並引用第一審判決書記載之事實、證據及
    理由。
二、上訴人即被告（下稱被告）乙○○、丁○○等上訴意旨略以
    ：被告等平日素行良好，並非遊手好閒之輩，更無前科與一
    般偷竊慣犯有別，被告等目前均有正當工作，靠勞力取得薪
    資報酬，且被告等已與被害人和解，請審酌刑法第五十七條
    之規定，科以較輕之刑，為此提起上訴等語。經查：按量刑
    輕重，係屬事實審法院得依職權自由裁量之事項，苟已斟酌
    刑法第五十七條各款所列情狀而未逾越法定刑度，不得遽指
    為違法（最高法院七十二年度臺上字第六六九六號、七十五
    年度臺上字第七０三三號判例參照）。又在同一犯罪事實與
    情節，如別無其他加重或減輕之原因，下級審量定之刑，亦
    無過重或失輕之不當情形，則上級審法院對下級審法院之職
    權行使，原則上應予尊重，亦有最高法院八十五年度臺上字
    第二四四六號裁判意旨可資參酌。本件原審依被告等二人共
    犯竊盜情節，適用刑事訴訟法第四百四十九條第一項前段、
    第四百五十四條第二項，刑法第二十八條、第三百二十條第
    一項、第四十一條第一項前段，刑法施行法第一條之一，各
    量處被告有期徒刑二月，並諭知易科罰金之折算標準，原審
    已依刑事訴訟法第四百五十四條第二項詳細記載認定之犯罪
    事實、證據及應適用之法條，其認事用法並無不當，量刑亦
    屬妥適。被告等二人之上訴，尚難認有理由，應予駁回。末
    查被告等二人均未曾受有期徒刑以上刑之宣告，有臺灣高等
    法院被告全國前案紀錄表及臺灣臺中地方法院檢察署刑案資
    料查註紀錄表各一份附卷可稽，其因一時失慮，致罹刑典，
    且已與被害人甲○○達成和解，有和解書一份在卷可佐，其
    等經此刑之宣告，應知警惕而無再犯之虞，本院認以暫不執
    行其刑為適當，併予宣告緩刑二年，用勵自新。惟為使被告
    於緩刑期間內，仍應深知戒惕，避免緩刑之宣告遭撤銷，且
    導正其竊盜行為與法治之觀念，爰併宣告其於緩刑期間內，
    向指定之公益團體、地方自治團體或社區，提供六十小時之
    義務勞務，並依刑法第九十三條第一項第二款之規定，應於
    緩刑期間付保護管束，期能使被告於義務勞務過程及保護管
    束期間，確切明瞭其行為所造成之損害，並培養正確法治觀
    念。至於被告究應向何公益團體、地方自治團體或社區提供
    義務勞務，屬執行之問題，應由執行檢察官斟酌全案情節及
    各公益團體、地方自治團體或社區之需求，妥為指定，併予
    敘明。
三、據上論斷，應依刑事訴訟法第四百五十五條之一第一項、第
    三項、第三百七十三條、第三百六十八條，刑法第七十四條
    第一項第一款、第二項第五款、第九十三條第一項第二款，
    判決如主文。
本案經檢察官丙○○到庭執行職務。
中    華    民    國    97    年    5     月    27    日
                  刑事第二庭    審判長法  官 曾珮琦
                                      法  官 郭書豪
                                      法  官 許金樹
上正本證明與原本無異。
本件不得上訴。
                                      書記官 王崑煜
中    華    民    國    97    年    5     月    27    日
附錄本案論罪科刑法條全文
中華民國刑法第320條
 (普通竊盜罪、竊佔罪)
意圖為自己或第三人不法之所有，而竊取他人之動產者，為竊盜
罪，處五年以下有期徒刑、拘役或五百元以下罰金。
意圖為自己或第三人不法之利益，而竊佔他人之不動產者，依前
項之規定處斷。
前二項之未遂犯罰之。


司法院資訊處製作；財團法人民間司法改革基金會備份。
